臺灣宜蘭地方法院民事判決
111年度訴字第224號
原      告  吳玉真  

            游嵐戌  
共      同
訴訟代理人  曾文杞律師
被      告  謝欣縈  
上列被告因毀棄損壞等案件，經原告提起刑事附帶民事訴訟請求
損害賠償（本院111年度附民字第59號事件），嗣經刑事庭移送
前來，本院於民國111年10月5日言詞辯論終結，判決如下：
    主  文
一、被告應給付原告甲○○新臺幣（下同）2萬5,200元，及自111
    年3月10日起至清償日止，按週年利率百分之5計算之利息。
二、被告應給付原告乙○○2萬3,000元，及自111年3月10日起至清
    償日止，按週年利率百分之5計算之利息。
三、原告其餘之訴駁回。
四、訴訟費用由被告負擔百分之5，餘由原告負擔。
五、本判決第1、2項得假執行。但被告如分別以2萬5,200元、2
    萬3,000元為原告預供擔保後，得免為假執行。
    事實及理由
一、本件被告經合法通知，未於最後言詞辯論期日到場，且核無
    民事訴訟法第386條各款所列情形，爰依聲請由原告一造辯
    論而為判決。
二、原告主張：被告與原告乙○○、甲○○分別為姑嫂、婆媳關係，
    因與其2人相處不睦，又因細故致心生怨懟不滿，竟基於毀
    損及公然侮辱之犯意，於110年9月29日上午8時29分許，騎
    乘機車攜帶冥紙、沙拉油，前往原告住處，於機車停妥後隨
    即在騎樓及鞋櫃等處，拋撒冥紙及潑灑沙拉油，造成原告所
    有之鞋子及原告乙○○所有之娃娃推車1台污損及侮辱貶損原
    告名譽，原告甲○○因被告上開行為受有鞋履損害7萬3,650元
    、清潔費用3,300元、精神慰撫金50萬元，共計57萬6,950元
    ；原告乙○○因被告上開行為受有鞋履損害1萬6,350元、娃娃
    車損害2,000元、精神慰撫金15萬元，共計16萬8,350元。為
    此，爰依侵權行為損害賠償之法律關係提起本件訴訟，並聲
    明：㈠被告應給付原告甲○○57萬6,950元及自起訴狀繕本送達
    翌日起至清償日止，按年息5%計算之利息。㈡被告應給付原
    告乙○○16萬8,350元及自起訴狀繕本送達翌日起至清償日止
    ，按年息5%計算之利息。㈢願供擔保，請准宣告假執行。
三、被告則抗辯：伊係因受到原告甲○○長期精神虐待及原告之言
    語傷害才有上開拋撒冥紙及潑灑沙拉油之行為。又原告主張
    鞋子受損部分未提供單據以證明其價值，亦未提供清潔公司
    之收據為證，不能證明原告有上開損害，且伊不認為原告存
    在精神上之損害。並聲明：原告之訴駁回。
四、按因故意或過失，不法侵害他人之權利者，負損害賠償責任
    ；不法毀損他人之物者，被害人得請求賠償其物因毀損所減
    少之價額。不法侵害他人之身體、健康、名譽、自由、信用
    、隱私、貞操，或不法侵害其他人格法益而情節重大者，被
    害人雖非財產上之損害，亦得請求賠償相當之金額，民法第
    184條第1項前段、第196條、第195條第1項前段分別定有明
    文。查本件原告主張被告對其所為上開故意侵權行為，經本
    院刑事庭以111年度易字第64號刑事判決判處被告罪刑在案
    ，業據本院調閱上開案號刑事卷宗核閱無訛。是被告故意對
    原告為侵權行為，致原告受有上開權利損害，堪以認定，則
    依上開規定，被告自應對原告所受損害負賠償責任。茲就原
    告請求各項目之金額有無理由，分述如下：
　㈠原告甲○○、乙○○主張因本件事故分別受有鞋子汙損損失7萬3,
    650元、1萬6,350元等情，雖提出鞋子受損照片為證，惟未
    提供購買憑證及價值證明，經兩造於本院審理時合意以每雙
    1,000元核定其損害之數額，復查兩造不爭執原告甲○○、乙○
    ○分別為8雙、6雙鞋子受損（見本院卷第32頁），是被告應
    分別賠償原告甲○○鞋子損害8,000元、原告乙○○鞋子損害6,0
    00元為適當，原告逾此部分之請求，則屬無據。
　㈡原告甲○○主張因本件事故支出清潔費3,300元等情，惟未提供
    相關單據。考量沙拉油潑灑上述處所必定造成油污狀態而需
    清掃之常情，以及所需清潔範圍及難度，認有雇請2名清潔
    人員進行半日清掃之必要，而原告甲○○主張每名清潔人員半
    日以1,100元計算，業據原告所不爭執（見本院卷第33頁）
    ，是原告甲○○請求被告賠償清潔費之損害於2,200元(1100元
    ×2人＝2200元)之範圍內，應屬有據，原告逾此部分清潔費之
    請求，則不應准許。
　㈢原告乙○○主張因本件事故受有娃娃車汙損損失2,000元等情，
    業據認定如前，並有娃娃車受損照片為證，是原告此部分之
    請求，核屬有據，應予准許。
　㈣至於原告分別請求精神慰撫金50萬元、15萬元部分。按被害
    人受有非財產上損害，請求加害人賠償相當金額之慰撫金時
    ，法院對於慰撫金之量定，應斟酌實際加害情形、所造成之
    影響、被害人痛苦之程度、兩造之身份地位、經濟情形及其
    他一切狀況為之。查原告甲○○為47年次，學歷為小學畢業、
    目前為正豐水電行、優品電器有限公司之負責人、名下有不
    動產；原告乙○○為72年次，學歷大學畢業、已婚、有未成年
    子女、名下有不動產。又被告為71年次，目前大學肄業、已
    婚、有未成年子女，名下無不動產等情，均經兩造陳述在卷
    以及被告於上述刑事案件中供述在案，且有本院依職權調閱
    之兩造稅務電子閘門財產所得調件明細附卷可稽（見限閱卷
    ）。是本院審酌兩造上開地位、身分、資力、原告因本件事
    故所受精神上痛苦等一切情狀，認被告應分別賠償原告精神
    慰撫金各1萬5,000元為適當，原告逾此部分之請求，則屬無
    據。
　㈤準此，原告甲○○因本件事故所受之損害，應為2萬5,200元（8
    000元＋2200元＋15000元）；原告乙○○因本件事故所受之損害
    ，應為2萬3,000元（6000元＋2000元＋15000元）。
五、綜上所述，原告依侵權行為損害賠償之法律關係，請求被告
    分別給付原告甲○○2萬5,200元、原告乙○○2萬3,000元，及均
    自111年3月10日起至清償日止，按週年利率百分之5計算之
    利息，為有理由，應予准許；逾此範圍之請求，為無理由，
    應予駁回。又原告勝訴部分，為所命給付未逾50萬元之判決
    ，應依職權宣告假執行，並依職權諭知被告得供擔保免為假
    執行。
六、訴訟費用之負擔：民事訴訟法第79條。
中　　華　　民　　國　 111　　年　　10　　月　　19　　日
                    民事庭  法  官  蔡仁昭   
以上正本係照原本作成。
如對本判決上訴，須於判決送達後二十日之不變期間內，向本院
提出上訴狀（應附繕本）。
如委任律師提起上訴者，應一併繳納上訴審裁判費。
中　　華　　民　　國　　111 　年　　10　　月　　19　　日
                            書記官  劉婉玉